臺灣桃園地方法院民事判決
110年度訴字第1610號
原      告  黃秋梅
訴訟代理人  滕孟豪律師
被      告  翁雅芩

訴訟代理人  林靖晏律師
            湯凱立律師
            江曉俊律師
上列當事人間請求侵權行為損害賠償事件，本院於民國110年12
月27日辯論終結，判決如下：
    主  文
被告應給付原告新臺幣壹拾萬元，及自民國一一○年十月三日起
至清償日止，按週年利率百分之五計算之利息。
原告其餘之訴駁回。
訴訟費用由被告負擔百分之八，餘由原告負擔。
本判決第一項得假執行。但被告如以新臺幣壹拾萬元為原告預供
擔保，得免為假執行。
    事實及理由
一、原告主張：原告與訴外人嚴文位於民國81年10月9日結婚，
    婚後育有兩子。詎被告自108年2月起擔任嚴文位之助理後，
    對嚴文位存有好感，明知嚴文位已婚，仍藉職務之便主動關
    心嚴文位，增加與嚴文位互動之機會，並積極博取嚴文位之
    好感及同情。被告更在109年10月28日至29日，與嚴文位同
    宿台中長榮酒店，並於同年月29日與嚴文位牽手共遊台中，
    侵害原告之配偶權甚鉅。為此，爰依民法第184 條第1 項前
    段、第195 條第1 項、第3項之規定，提起本件訴訟等語。
    並聲明：被告應給付原告新臺幣（下同）125 萬元，及自起
    訴狀繕本送達翌日起至清償日止，按週年利率5％計算之利息
    ；願供擔保請准宣告假執行。
二、被告則以：原告所提出之照片及對話紀錄，無從證明被告有
    侵害原告配偶之情事，因照片中之女性非被告，對話亦非被
    告所為；又縱認原告所述為真，原告業已於110年2月5日原
    諒被告，自無配偶權受侵害等語置辯。並聲明：原告之訴駁
    回；如受不利之判決，願供擔保請准宣告免為假執行。　　
三、查原告與訴外人嚴文位於81 年10月9日結婚，婚後育有已成
    年子女2名，婚姻關係現仍存續中等情，有原告與訴外人嚴
    文位全戶戶籍謄本1份附卷可稽（詳本院卷第11頁），兩造
    就此亦無爭執，自堪信為真實。又原告主張被告有逾越男女
    一般友誼而與訴外人嚴文位發生親密交往之行為，不法侵害
    原告之配偶權並情節重大，致其受有精神上之痛苦乙情，為
    被告否認，並以前詞置辯。是本件爭點應為：㈠原告得否據
    此請求被告負侵權行為損害賠償之責？㈡若可請求損害賠償
    ，原告得請求之金額為若干？
四、本院判斷：
（一）原告得否據此請求被告負侵權行為損害賠償之責？
    ⒈按因故意或過失，不法侵害他人之權利者，負損害賠償責
      任。又不法侵害他人之身體、健康、名譽、自由、信用、
      隱私、貞操，或不法侵害其他人格法益而情節重大者，被
      害人雖非財產上之損害，亦得請求賠償相當之金額，其名
      譽被侵害者，並得請求回復名譽之適當處分，民法第184
      條第1前段、第195 條第1 項分別定有明文。再婚姻係以
      夫妻之共同生活為其目的，配偶應互相協力保持其共同生
      活之圓滿安全及幸福，而夫妻互守誠實，係為確保其共同
      生活之圓滿安全及幸福之必要條件，故應解為配偶因婚姻
      契約而互負誠實之義務，配偶之一方行為不誠實，破壞共
      同生活之圓滿安全及幸福者，即為違反因婚姻契約之義務
      而侵害他方之權利（最高法院55年度台上字第2053號判決
      意旨參照）。又所謂配偶權，係指配偶間因婚姻而成立以
      互負誠實義務為內容之權利，如明知為他人配偶卻故與之
      交往，其互動方式依社會一般觀念，已足以動搖婚姻關係
      所重應協力保持共同生活圓滿安全幸福之忠實目的時，如
      配偶確因此受有非財產上之損害即精神上痛苦，自亦得依
      法請求他方賠償。是侵害配偶權之行為，本不以通姦行為
      為限，倘夫妻任一方與他人間存有逾越結交普通朋友等一
      般社交行為之往來，行為已逾社會一般通念所能容忍之範
      圍，而可達破壞婚姻共同生活之圓滿安全及幸福之程度者
      ，即足當之。
　　⒉原告主張之前揭事實，業據其提出被告與訴外人嚴文位之
      對話內容，以及兩人互動照等件為證（詳本院卷第19-51
      頁），從被告與訴外人嚴文位之互動照片中得知，兩人有
      相互餵食、牽手、摟肩、出遊等行為（見本院卷第45-51
      頁）；對話內容中，被告更對原告表示：放縱自己瘋狂的
      偷偷喜歡你、我想找回那個為了喜歡妳愛妳而一直勇敢堅
      持的雅芩等語（見本院卷第19-23頁）；被告固以前情置
      辯，惟證人嚴文位業已到庭結證：前開照片中女子確為被
      告，而上開對話紀錄確為伊與被告所為等語在卷（詳本院
      卷第96-98頁），是被告否認其非照片中之女子及對話非
      其所為云云，自不足採。嚴文位並證稱：伊與被告有於10
      9年10月28日在台中長榮桂冠酒店同房過夜，惟未發生性
      關係等語（詳本院卷第98頁），足認被告與嚴文位之交往
      ，確已超過普通異性友人一般社交行為之界線，而達破壞
      婚姻制度下共同生活之信賴基礎之程度，而構成侵害配偶
      權利之侵權行為。至被告辯解原告於110年2月5日表示願
      意原諒被告乙節，並無提出任何證據以佐其說，亦難認可
      採。從而，被告於原告與嚴文位婚姻關係存續期間與嚴文
      位所為，顯已逾超普通異性友人一般社交行為之界線，已
      達破壞婚姻制度下共同生活之信賴基礎之程度，而構成侵
      害配偶權利之侵權行為，洵可確定。是原告依民法第184 
      條第1項前段、第195 條第1 項之規定，請求被告賠償非
      財產上損害，自屬有據。
（二）按慰撫金之賠償，須以人格權遭遇侵害，使精神上受有痛
      苦為必要，其核給之標準固與財產上損害之計算不同，然
      仍須斟酌實際加害情形、加害行為所造成之影響、兩造之
      身分地位、資力及其他各種情形核定相當之數額（最高法
      院47年度台上字第1221號、51年度台上字第223 號判決意
      旨參照）。查原告為大學畢業，目前擔任會計人員，月薪
      約3萬元，名下有現供居住之房屋一棟；被告則為碩士畢
      業等情，業據原告陳明在卷（詳本院卷第101頁），並有
      被告個人戶籍資料在卷可佐（詳個資卷）。爰審酌原告與
      訴外人嚴文位婚姻關係存續中，被告與嚴文位之交往已逾
      一般異性朋友間正常應對舉止之界線，致原告對於其與嚴
      文位間婚姻關係之忠誠圓滿，出現不安與懷疑，並失去對
      婚姻忠誠之信任，其所受之精神上傷害及痛苦，難謂非屬
      重大等情，以及兩造之所得、身分、地位、經濟情形等一
      切情狀，認原告得請求被告賠償之慰撫金以10萬元為適當
      ，逾此範圍之請求，即屬過高。
五、末按給付無確定期限者，債務人於債權人得請求給付時，經
    其催告而未為給付，自受催告時起，負遲延責任。其經債權
    人起訴而送達訴狀，或依督促程序送達支付命令，或為其他
    相類之行為者，與催告有同一之效力；遲延之債務，以支付
    金錢為標的者，債權人得請求依法定利率計算之遲延利息；
    應付利息之債務，其利率未經約定，亦無法律可據者，週年
    利率為5 ％，民法第229 條第2 項、第233 條第1 項前段及
    第203 條分別定有明文。本件原告請求被告負侵權行為損害
    賠償之責，自屬無確定期限之債務，則原告依上開規定請求
    自起訴狀繕本送達被告之翌日即110 年10月3日（見本院卷
    第65頁）起至清償日止，按週年利率5 ％計算之法定遲延利
    息，即屬有據。
六、綜上所述，原告依侵權行為之法律關係，請求被告給付10萬
    元，及自110 年10 月3日起至清償日止，按週年利率5％計算
    之利息，為有理由，應予准許。逾此範圍之請求，則無理由
    ，應予駁回。又本院判命被告給付之金額未逾50萬元，依民
    事訴訟法第389 條第1 項第5 款之規定，應依職權宣告假執
    行，原告雖陳明願供擔保請准宣告假執行，然應僅有促請本
    院注意之性質，無庸另為准駁之諭知。被告業已陳明願供擔
    保請准宣告免為假執行，核無不合，爰酌定相當擔保金額併
    准許之。
七、本件事證已臻明確，兩造其餘主張及所提之證據，經本院審
    酌後，認與判決結果並無影響，爰不逐一論述。
八、訴訟費用負擔依據：民事訴訟法第79條。　　　
中　　華　　民　　國　　111 　年　　1 　　月　　21　　日
                  民事第三庭  法　官　吳為平
以上正本係照原本作成。
如對本判決上訴，須於判決送達後 20 日內向本院提出上訴狀。
如委任律師提起上訴者，應一併繳納上訴審裁判費。
中　　華　　民　　國　　111 　年　　1 　　月　　22　　日
                              書記官  蘇玉玫